# 求助融资租赁业务的会计处理！

提问人：__yEs 、先生 时间：2015-06-23 16:07:27
项目金额备注租金支付期数 36 各期均为一个月每期租金 114,450.00 第一期租赁开始前支付期末留购金额 100.00 租赁开始前支付租赁手续费 142,500.00 租赁开始前支付租赁首付款 950,000.00 租赁开始前支付租赁保证金/可退 475,000.00租赁开始前支付资产公允价值 4,750,000.00 租金合同未约定实际利率及合同利率 陈老师@chenyiwei ，针对该业务求助如下： 1 、该业务中最低租赁付款额包括哪些？ 2 、该业务中租赁手续费如何确认？直接费用化处理？还是需要按实际利率进行摊销？
3 、该业务标的资产是否可以直接按资产公允价值确认计量？确认租金及资产时未确认融资费用确认多少金额？ 4 、期末留购金额100 在租赁开始时支付，这个金额如何处理？
PS：个人瞎折腾了一翻，详见附件。总感觉有手续费和留购权 100 的处理不对。

回答人：chenyiwei
首先建议确定这是一般的融资租赁还是售后回租构成的融资租赁？如果是售后回租构成的融资租赁，则属于单纯的融资行为，可参考我之前发的案例（http://ishare.esnai.com/view/126571.aspx）处理。 如果属于普通的融资租赁，则建议按照该资产的公允价值入账，并根据未来现金流量测算内含报酬率作为实际利率，涉及的未来现金流量包括后续各期租金，内含报酬率即使得（各期租金的折现值－期末收回保证金的折现值）等于（资产公允价值－首付款－手续费－留购款－保证金）的折现率。对保证金也应纳入现金流量中予以考虑。实际利率摊销表的测算可参考上面案例。

提问人：__yEs 、先生 时间：2015-09-04 10:28:43
陈老师，关于融资租赁业务印花税的问题。 对经人民银行批准经营融资租赁业务的单位所从事的融资租赁业务，其实质是分期偿还的固定资金借款，按照金融保险业缴纳营业税，依借款合同缴纳印花税;税率为万分之零点五。 如果这个使用税收政策恰当的话，那么计税基础是融资租赁合同确定的各期租金为计税基础计税，还是按各期租金及出租人收取的租赁手续费的金额为计税基础呢？就我上面的案例，请问印花税应该如何确认计税基础为恰当的呢？

回答人：chenyiwei
我理解，如果仍可以适用该政策，则印花税的税基应当是合同上载明的金额（本金和利息）。手续费是否计入税基，取决于其是否在该融资租赁合同中一并注明。

提问人：呼叫帮助 时间：2017-05-14 20:44:09
我遇到一个售后回租构成的融资租赁业务，融资租赁业务 8 年，我根据合约计算未来现金流量测算内含报酬率作为实际利率，但是合约有这样的约定，第一年名义利率是5%，以后各年的利率按国家规定的基准利率上浮20%。现在我不知道以后 7 年的基准利率是多少，我有如何测算未来现金流量测算内含报酬率作为实际利率？这样的案例在实务中我如何处理？

回答人：chenyiwei
这种情况下，因为现金流不固定，只能认为每期的利率都分别是适合企业实际情况的市场利率，按名义利率计算各期利息支出。

提问人：呼叫帮助 时间：2017-05-15 18:36:26
因为现金流不固定，只能认为每期的利率都分别是适合企业实际情况的市场利率，按名义利率计算各期利息支出。 第一年按利率是5%支付利息的同时，第一年也支付了1-4年的融资租赁业务手续费 100 万元，那这 100 万元我有如何处理合规？ 在第一年全部确认为费用，我认为不合理， 100 万元确认长期待摊费用，按 4 年分摊可以吗？还是确认未确认融资费用，按 4 年分摊可以吗？还是有其他的处理方法？

回答人：chenyiwei
可以接受作为未确认融资费用，分 4 年摊销的做法。金额较小的，也可以一次性计入当期损益。

提问人：呼叫帮助 时间：2017-05-16 09:42:25
金额较小的，也可以一次性计入当期损益。陈版，您提到是金额较小是我们审计时提到的低于重要性金额还是与其他哪个指标相比？
低于多少才可以说金额较小？

回答人：chenyiwei
按审计中的重要性原则把握。具体考虑《中国注册会计师审计准则第 1251 号——评价审计过程中识别出的错报》和《中国注册会计师审计准则问题解答第 8 号——重要性及评价错报》中的相关规定考虑。